臺灣花蓮地方法院刑事判決　　　　　　　　　　　　　　九十四年度交訴字第七號
　　公　訴　人　臺灣花蓮地方法院檢察署檢察官
　　被　　　告　甲○○
右列被告因業務過失致死案件，經檢察官提起公訴（九十四年度偵字第一三四號），
本院審理後裁定改行簡式審判程序，茲判決如左：
    主  文
甲○○從事業務之人，因業務上之過失致人於死，處有期徒刑陸月，如易科罰金，以
佰元折算壹日。緩刑年。
    事  實
一、甲○○為祥進交通企業股份有限公司之司機，平常以駕駛大貨車載運砂石為業，
    係以駕駛為業務之人，於民國九十三年五月十四日晚上七時許，駕駛車號八九二
    －ＧＢ號營業大貨車，沿花蓮縣壽豐鄉○○○○路由南往北行駛，行經該路二一
    四公里六百公尺交岔路口右轉時，原應注意汽車行經交岔路口右轉應讓右側慢車
    道直行之各型車輛先行，而依當時情形，又無不能注意之情形，竟疏未注意先讓
    同向沿台九線公路行駛由陳建智所無照騎乘之車號ＨＤＺ－一０二號重型機車先
  行，致陳建智閃避不及而撞及其所駕之大貨車，造成陳建智因顱內出血於送醫途
    中不幸身亡。嗣甲○○於有偵查犯罪職權之機關發覺其為犯人前，即向到場處理
    車禍之員警劉志雲自首而接受裁判。
二、案經陳建智之父丙○○告訴及台灣花蓮地方法院檢察署檢察官據報相驗後簽分偵
    查起訴。
    理  由
一、訊據被告甲○○對於右揭犯罪事實坦承不諱，核與證人即於同時間駕駛大貨車在
    後，曾目睹本件車禍發生情形之同業楊仁德於警詢及偵查中所述相符（見相驗卷
    第四十三至四十五頁、第五十七頁反面至第五十八頁），而被害人陳建智因前開
    事故死亡之事實，有履勘筆錄、勘驗筆錄、相驗屍體證明書、驗斷書、慈濟醫院
    死亡通知單各乙份及現場暨相驗照片八幀在卷可稽，復有道路交通事故現場圖、
    道路交通事故調查報告表、花蓮縣警察局舉發違反道路交通管理事件通知單、駕
    駛執照影本、被害人之藥物濃度檢驗報告各乙份，及現場暨車損照片六十幀在卷
    可佐，堪認被告之自白與事實相符，堪以採信。按汽車行經交岔路口右轉應讓右
    側慢車道直行之各型車輛先行，交通部依道路交通安全規則之規定於六十三年十
    二月十一日早有交路（63）字第一一二四五號函釋在案。被告為持有適當駕照之
    人，駕車行經上開交岔路口，自應負此駕駛人應盡之注意義務，而依前開道路交
    通事故調查報告表所載，案發當時天候陰、夜間有照明、路面無缺陷、無障礙物
    、視距良好，並無不能注意之情事，詎被告竟疏未注意，於行經前開交岔路口，
    未讓同向在後沿台九線公路慢車道直行之由被害人所騎乘之機車先行因而肇致上
    開車禍，其有過失責任（肇事主因）甚明，臺灣省花東區車輛行車事故鑑定委員
    會及台灣省車輛行車事故覆議委員會亦均為相同認定，此有該二委員會花鑑字第
    九三０三七二鑑定意見書及府覆議字第０九四０一００二四三號函文各乙紙在卷
    可稽。雖被害人無照於夜間騎乘重型機車行經無號誌之交岔路口，未減速慢行，
    作隨時停車之準備，有違道路交通安全規則第九十三條第一項第二款之規定，同
    有過失（肇事次因），然被告之過失責任仍無從因而解免。再被害人死亡之結果
    確係肇因於該車禍，則被告之過失行為與被害人之死亡結果間，顯有相當因果關
    係。析論至此，本件事證業已明確，被告犯行堪以認定，應予依法論科。
二、經查被告任職於祥進交通企業股份有限公司，擔任營業大貨車司機乙職，係從事
    駕駛業務之人。故核其所為，係犯刑法第二百七十六條第二項之業務過失致人於
    死罪。被告於肇事後，在未被有偵查犯罪職權之公務員發覺前，即主動向前往處
    理車禍之員警劉志雲自首犯罪，並接受裁判，業據證人劉志雲於偵查中到庭結證
    屬實（見相驗卷第五十八頁反面及第五十九頁），應依刑法第六十二條前段之規
    定，減輕其刑。爰審酌被告並無前科，素行堪稱良好，雖有前開過失，然被害人
    無照騎乘機車，行經系爭交岔路口，不但未減速慢行，做隨時停車之準備，反而
    車速甚快，蛇行超車，雖為肇事次因，然其過失責任亦屬不輕，復斟酌被告於肇
    事後已與被害人之父親即告訴人丙○○達成和解，此有和解書乙紙及支票影本乙
    紙附卷可稽，勇於面對過錯，盡力彌補損害，且已坦承犯行，犯後態度良好等一
    切情狀，量處如主文所示之刑，並諭知易科罰金之折算標準。末查被告前未曾受
    有期徒刑以上刑之宣告，此有臺灣高等法院被告前案紀錄表乙紙在卷可證，經此
    科刑判決後，當知所警惕，信無再犯之虞，本院認所宣告之刑以暫不執行為適當
    ，爰併予宣告緩刑三年，用啟自新。
據上論斷，應依刑事訴訟法第二百九十九條第一項前段、第二百七十三條之一第一項
，刑法第二百七十六條第二項、第六十二條前段、第四十一條第一項前段、第七十四
條第一款，罰金罰鍰提高標準條例第一條前段、第二條之規定，判決如主文。
本案經檢察官乙○○到庭執行職務。
中      華      民      國    九十四    年      五      月     三十     日
                              台灣花蓮地方法院刑事第一庭
                                  法    官    張  健  河
右正本證明與原本無異。
如對本判決不服，應於送達後十日內，向本院提出上訴狀。（應抄附繕本）告訴人或
被害人如對於本判決不服者，應具備理由請求檢察官上訴，其上訴期間之計算係以檢
察官收受判決正本之日期為準。
                                  法院書記官
中      華      民      國    九十四    年      五      月     三十     日
附錄本判決論罪之法律條文：
中華民國刑法第二百七十六條第二項：
從事業務之人，因業務上之過失犯前項之罪者，處五年以下有期徒刑或拘役，得併科
三千元以下罰金。
